# 陈版请进：关于卖出看跌期权的会计处理

提问人：kingsen307 时间：2016-01-28 17:19:55
某投资公司卖出看跌期权 收到银行存款 10000 元 请问如何会计处理？ 处理一： 借：银行存款 10000 贷：衍生工具 10000 处理二： 借：银行存款 10000 贷：营业收入 10000

回答人：chenyiwei
应当是第一种处理，这实际上是一项金融负债的初始确认过程。

提问人：junlinyl 时间：2018-05-10 09:21:48
买入看跌期权如何入账？
借：衍生工具 10000 贷：银行存款 10000

回答人：chenyiwei
按所支付的期权费作为一项以公允价值计量且其变动计入损益的金融资产。